【裁判字號】    91,簡上,437
【裁判日期】    920424
【裁判案由】    給付電信費
【裁判全文】
臺灣臺北地方法院民事判決  九十一年度簡上字第四三七號
    上  訴  人  丙○○
    被上訴人    中華電信股份有限公司台灣北區電信分公司
    法定代理人  丁○○
    訴訟代理人  甲○○
                乙○○
右當事人間請求給付電信費事件，上訴人對於中華民國九十一年五月三日本院台北簡
易庭九十一年度北簡字第六七七三號第一審判決提起上訴，本院判決如左：
    主  文
上訴駁回。
第二審訴訟費用由上訴人負擔。
    事  實
甲、上訴人方面：
壹、聲明：原判決廢棄，並駁回被上訴人第一審之訴。
貳、陳述：除與原審判決書所載者相同茲予引用外，補稱：
一、如附表所示之電話，係上訴人兒子與人合資經營之房屋仲介公司經上訴人同意後
    以上訴人之名義申請，惟該房屋仲介公司倒閉後即未再使用系爭電話，不知何人
    繼續使用。因上訴人之女兒患有憂鬱症，所以無法處理公司之事務。
二、因經濟上之困難，請求將電話之保證金先行扣除後再計算應繳之電話費。
參、證據：除援用原審之立證方法外，另提出醫院門診預約掛號單影本一件等為證。
乙、被上訴人方面：
壹、聲明：駁回上訴。
貳、陳述：除與原審判決書所載者相同茲予引用外，補稱：上訴人所謂之保證金乃電
    話之裝置費，無法扣抵電話費，亦無法退還。
參、證據：援用原審之立證方法。另提出中華電信網際網路租用及異動申請書影本一
    件、中華電信股份有限公司室內電話業務申請書影本六件及複核單影本五件等為
    證。
    理  由
一、被上訴人起訴主張上訴人租用被上訴人如附表所示之電信設備，詎分別於如附表
    所示期間積欠如附表所示之費用，共計新台幣（下同）一十一萬六千四百七十元
    ，迭經催繳迄未清償，爰依兩造間電話租用契約請求上訴人如數清償並加計自起
    訴狀繕本送達翌日起至清償日止，按年息百分之五計算之利息，並於本院審理中
    補稱上訴人所稱之保證金實係裝機費，無法扣抵或退還。上訴人則於原審辯稱因
    經濟上有困難，無力清償，復於本院審理中陳稱如附表所示之電話係上訴人之子
    經營之公司經上訴人同意後以上訴人名義申請，但公司於九十年間即倒閉，不知
    何以積欠如此多電話費，上訴人有繳納保證金，應可折抵話費等語。
二、被上訴人主張上訴人向伊租用如附表所示之電信設備，被上訴人依約提供通話服
    務，然上訴人積欠如附表所示之通話費共十一萬六千四百七十元迄未清償之事實
    ，業據其提出與所述相符之市內電話業務申請書、證號查詢話費表、中華電信股
    份有限公司台北北區營運處九十年十一月二十二日北營（參）字八二五七號函中
    華電信網際網路租用及異動申請書、複核單等件為證，復為上訴人所不爭執，應
    認被上訴人之主張為真實。
三、如附表所示之電話既係經上訴人同意，以上訴人之名義申裝，則無論電話實際使
    用人為何人，電話租用契約均存在於兩造之間，被上訴人既已依約提供通話服務
    ，上訴人即應依約繳納通話費用。上訴人雖辯稱伊有繳納保證金可抵通話費云云
    ，然為被上訴人所否認，陳稱上訴人所繳者為裝機費而非保證金，無從退還或扣
    抵，上訴人復未舉證證明伊確有繳納保證金，自無從遽予採信。至於上訴人另辯
    稱伊無資力等情，然此並不影響上訴人依約應負擔之清償通話費責任，是以上訴
    人所辯尚無可採。原審依電話租用之法律關係，命上訴人給付十一萬六千四百七
    十元，及自民國九十一年四月十三日起至清償日止，按年息百分之五計算之利息
    ，核無違誤，上訴人仍執陳詞求予廢棄，非有理由，應予駁回。
四、據上論結，本件上訴為無理由，依民事訴訟法第四百三十六條之一第三項、第四
    百四十九條第一項、第七十八條，判決如主文。
中      華      民      國    九十二    年      四      月    二十四    日
                                    民事第六庭審判長法官  林惠瑜
                                                    法官  黃蓓蓓
                                                    法官  陳怡雯
右為正本係照原本作成
不得上訴
中      華      民      國    九十二    年      四      月    二十九    日
                                              法院書記官  謝梅琴
~F0;~T32
附表：
編號  電      信      設      備  欠    費    期    間  積欠費用金額
  一  市內電話00000000號  八十九年十月起至九十  一千二百五十
                                  年一月止              二元
  二  市內電話00000000號  八十九年十月起至九十  二千一百九十
                                  年一月止              六元
  三  市內電話00000000號  八十九年十月起至九十  二百零四元
                                  年一月止
  四  市內電話00000000號  八十九年十一月起至九  二千七百八十
                                  十年二月止            三元
  五  市內電話00000000號  八十九年十月起至九十  一千二百五十
                                  年一月止              二元
  六  市內電話00000000號  八十九年十月起至九十  一千八百八十
                                  年一月止              二元
  七  市內電話00000000號  八十九年十月起至同年  一萬二千七百
                                  十二月止              五十七元
  八  市內電話00000000號  八十九年十月起至九十  二百零四元
                                  年一月止
  九  市內電話00000000號  八十九年十月、九十年  一千五百八十
                                  一月                  七元
  十  市內電話00000000號  八十九年十月起至同年  五千二百五十
                                  十二月止              三元
十一  市內電話00000000號  八十九年十月起至九十  一千四百四十
                                  年一月止              五元
十二  市內電話00000000號  八十九年十月起至九十  八千零二十八
                                  年一月止、九十年八月  元
十三  市內電話00000000號  八十九年十月起至九十  一千二百五十
                                  年一月止              二元
十四  市內電話00000000號  八十九年十月起至九十  一千二百五十
                                  年一月止              二元
十五  市內電話00000000號  八十九年十月起至九十  一千二百五十
                                  年一月止              二元
十六  市內電話00000000號  八十九年十月起至九十  一千二百五十
                                  年一月止              二元
十七  市內電話00000000號  八十九年九月起至同年  八千三百一十
                                  十二月止              九元
十八  市內電話00000000號  八十九年十月起至同年  九千三百零八
                                  十二月止              元
十九  市內電話00000000號  八十九年十月起至九十  二百二十五元
                                  年一月止
  廿  市內電話00000000號  八十九年十月起至同年  一萬六千一百
                                  十二月止              九十三元
廿一  市內電話00000000號  八十九年十一月起九十  三千五百五十
                                  年二月止              七元
廿二  市內電話00000000號  八十九年十月起至九十  四百八十一元
                                  年一月止
廿三  市內電話00000000號  八十九年十月起至九十  一千六百二十
                                  年一月止              元
廿四  市內電話00000000號  九十年二月起至同年五  八百九十六元
                                  月止
廿五  市內電話00000000號  八十九年十月起至九十  一千四百四十
                                  年一月止              五元
廿六  市內電話00000000號  八十九年十月起至九十  四百六十二元
                                  年一月止
廿七  市內電話00000000號  八十九年十月起至九十  一千零一元
                                  年一月止
廿八  市內電話00000000號  八十九年十月起至九十  七百九十元
                                  年一月止
廿九  市內電話00000000號  八十九年十月起至九十  二百零四元
                                  年一月止
  卅  市內電話00000000號  八十九年十月起至九十  一千七百零六
                                  年一月止              元
卅一  市內電話00000000號  八十九年十月起至同年  一萬一千三百
                                  十二月止              五十二元
卅二  市內電話00000000號  八十九年十月起至同年  七千九百一十
                                  十二月止              元
卅三  市內電話00000000號  八十九年十月起至九十  四千五百九十
                                  年一月止              四元
卅四  網際網路用戶號碼HＺ00000000  0十九年十月起至九十  二千五百五十
                                  年二月止              六元


司法院資訊處製作；財團法人民間司法改革基金會備份。
